pt-BR: Tamanho da roupa infantil da UE: 104; 110; 116; 122; 128; 134; 140; 146; 152; 158; 164; 170; 176; 50; 56; 62; 68; 74; 80; 86; 92; 98; Outro
ja: EU子供用衣服の寸法: 104; 110; 116; 122; 128; 134; 140; 146; 152; 158; 164; 170; 176; 50; 56; 62; 68; 74; 80; 86; 92; 98; その他
da: EU's børnetøjsstørrelse: 104; 110; 116; 122; 128; 134; 140; 146; 152; 158; 164; 170; 176; 50; 56; 62; 68; 74; 80; 86; 92; 98; Andet
zh-CN: 欧盟儿童服装尺码: 104; 110; 116; 122; 128; 134; 140; 146; 152; 158; 164; 170; 176; 50; 56; 62; 68; 74; 80; 86; 92; 98; 其他
el: Μέγεθος παιδικών ενδυμάτων ΕΕ: 104; 110; 116; 122; 128; 134; 140; 146; 152; 158; 164; 170; 176; 50; 56; 62; 68; 74; 80; 86; 92; 98; Άλλο
cs: Velikost dětského oblečení EU: 104; 110; 116; 122; 128; 134; 140; 146; 152; 158; 164; 170; 176; 50; 56; 62; 68; 74; 80; 86; 92; 98; Jiné
hr-HR: Veličina dječje odjeće EU: 104; 110; 116; 122; 128; 134; 140; 146; 152; 158; 164; 170; 176; 50; 56; 62; 68; 74; 80; 86; 92; 98; Ostalo
nb: EU-barneklestørrelse: 104; 110; 116; 122; 128; 134; 140; 146; 152; 158; 164; 170; 176; 50; 56; 62; 68; 74; 80; 86; 92; 98; Annet
fi: Lasten vaatteiden EU-koko: 104; 110; 116; 122; 128; 134; 140; 146; 152; 158; 164; 170; 176; 50; 56; 62; 68; 74; 80; 86; 92; 98; Muu
sv: EU-klädstorlek för barn: 104; 110; 116; 122; 128; 134; 140; 146; 152; 158; 164; 170; 176; 50; 56; 62; 68; 74; 80; 86; 92; 98; Annat
pl: Rozmiar EU odzieży dziecięcej: 104; 110; 116; 122; 128; 134; 140; 146; 152; 158; 164; 170; 176; 50; 56; 62; 68; 74; 80; 86; 92; 98; Inne
ro-RO: Dimensiunea hainelor UE pentru copii: 104; 110; 116; 122; 128; 134; 140; 146; 152; 158; 164; 170; 176; 50; 56; 62; 68; 74; 80; 86; 92; 98; Altele
tr: AB çocuk giyim bedeni: 104; 110; 116; 122; 128; 134; 140; 146; 152; 158; 164; 170; 176; 50; 56; 62; 68; 74; 80; 86; 92; 98; Diğer
sk-SK: EÚ veľkosti detského oblečenia: 104; 110; 116; 122; 128; 134; 140; 146; 152; 158; 164; 170; 176; 50; 56; 62; 68; 74; 80; 86; 92; 98; Iné
fr: Taille EU des vêtements pour enfants: 104; 110; 116; 122; 128; 134; 140; 146; 152; 158; 164; 170; 176; 50; 56; 62; 68; 74; 80; 86; 92; 98; Autre
ru: Европейский размер детской одежды: 104; 110; 116; 122; 128; 134; 140; 146; 152; 158; 164; 170; 176; 50; 56; 62; 68; 74; 80; 86; 92; 98; Другое
hu: EU-s gyerekruha méret: 104; 110; 116; 122; 128; 134; 140; 146; 152; 158; 164; 170; 176; 50; 56; 62; 68; 74; 80; 86; 92; 98; Egyéb
es: Talla de ropa para niños de la UE: 104; 110; 116; 122; 128; 134; 140; 146; 152; 158; 164; 170; 176; 50; 56; 62; 68; 74; 80; 86; 92; 98; Otra
th: ขนาดของเสื้อผ้าเด็กของสหภาพยุโรป: 104; 110; 116; 122; 128; 134; 140; 146; 152; 158; 164; 170; 176; 50; 56; 62; 68; 74; 80; 86; 92; 98; อื่นๆ
vi: Kích cỡ quần áo trẻ em EU: 104; 110; 116; 122; 128; 134; 140; 146; 152; 158; 164; 170; 176; 50; 56; 62; 68; 74; 80; 86; 92; 98; Khác
ko: EU 아동복 사이즈: 104; 110; 116; 122; 128; 134; 140; 146; 152; 158; 164; 170; 176; 50; 56; 62; 68; 74; 80; 86; 92; 98; 기타
nl: EU kinderkleding maat: 104; 110; 116; 122; 128; 134; 140; 146; 152; 158; 164; 170; 176; 50; 56; 62; 68; 74; 80; 86; 92; 98; Overig
sl-SI: Velikost otroških oblačil EU: 104; 110; 116; 122; 128; 134; 140; 146; 152; 158; 164; 170; 176; 50; 56; 62; 68; 74; 80; 86; 92; 98; Drugo
zh-TW: EU 兒童服裝尺寸: 104; 110; 116; 122; 128; 134; 140; 146; 152; 158; 164; 170; 176; 50; 56; 62; 68; 74; 80; 86; 92; 98; 其他
pt-PT: Tamanho da roupa infantil da UE: 104; 110; 116; 122; 128; 134; 140; 146; 152; 158; 164; 170; 176; 50; 56; 62; 68; 74; 80; 86; 92; 98; Outro
de: EU-Kinderkleidungsgröße: 104; 110; 116; 122; 128; 134; 140; 146; 152; 158; 164; 170; 176; 50; 56; 62; 68; 74; 80; 86; 92; 98; Sonstige
it: Taglia dei vestiti per bambini UE: 104; 110; 116; 122; 128; 134; 140; 146; 152; 158; 164; 170; 176; 50; 56; 62; 68; 74; 80; 86; 92; 98; Altro
lt-LT: ES vaikiškų drabužių dydis: 104; 110; 116; 122; 128; 134; 140; 146; 152; 158; 164; 170; 176; 50; 56; 62; 68; 74; 80; 86; 92; 98; Kita
en: EU children's clothing size: 104; 110; 116; 122; 128; 134; 140; 146; 152; 158; 164; 170; 176; 50; 56; 62; 68; 74; 80; 86; 92; 98; Other
bg-BG: Европейски размер за детско облекло: 104; 110; 116; 122; 128; 134; 140; 146; 152; 158; 164; 170; 176; 50; 56; 62; 68; 74; 80; 86; 92; 98; Друго